---
title: "Responda las siguientes cuestiones:"
output: html_document
---

```{r setup, include=FALSE}
knitr::opts_chunk$set(echo = TRUE)
library(tidyverse)
library(dplyr)
setwd('~/sistemas/statistics/practices/prac06/')
data <- read_csv("base.csv")

```

## 1.- ¿Cuanto  es el recorrido promedio de los vehículos?



```{r}
data %>%

summarise(
'Media' = mean(data$km),
)

#quantile(data$precio, c(0.25))
```
## 2.- ¿que interpretacion le darias al Q1 de la veriable "precio"?
```{r}
data %>%
summarise(
'Q1' = quantile(precio, c(0.25)),
'Q2' = median(precio)
)


summary(data)
#quantile(data$precio, c(0.25))
```


## 3.- ¿cual es el modelo mas frecuente respecto a la transmisión del vehículo?
```{r}
data %>%
  count(modelo) %>%
  top_n(
  3, n
  )
```

## 4.- ¿Cómo es el comportamiento de los precios, es tendencioso?
```{r}
data %>%
summarise(
'varianza' = var(precio),
'Desviacion estandar' = sd(precio),
)
```
## 5.- ¿Detectas mucha o poca dispersion en el recorrido que han tenido los vehículos?
```{r}

```

## 6.- Propon un reporte tabla o gráfico

You can also embed plots, for example:

```{r pressure, echo=FALSE}
#plot(pressure)
hist(data$precio)
```

Note that the `echo = FALSE` parameter was added to the code chunk to prevent printing of the R code that generated the plot.
